【裁判字號】    90,易,1650
【裁判日期】    900604
【裁判案由】    傷害
【裁判全文】
臺灣板橋地方法院刑事判決                          九十年度易字第一六五０號
    公  訴  人  臺灣板橋地方法院檢察署檢察官
    被      告  乙○○
右列被告因傷害案件，經檢察官提起公訴（九十年度偵字第四０五六號），本院判決
如左：
    主  文
乙○○傷害人之身體，處拘役拾日，如易科罰金，以佰元折算壹日。
    事  實
一、乙○○因懷疑其所經營公司之離職員工甲○○有侵占公司之帳款，適於民國九十
    年一月八日十七時許，在臺北縣板橋市○○路一三九號前遇見甲○○，乙○○即
    要求甲○○偕同回公司處理債務，遭甲○○拒絕後，竟基於傷害之故意，徒手毆
    打甲○○，致甲○○受有頭部外傷併腦震盪、左上臂挫傷併皮下瘀傷之傷害。
二、案經甲○○訴由臺北縣警察局海山分局報告臺灣板橋地方法院檢察署檢察官偵查
    起訴。
    理  由
一、右揭事實，業據被告乙○○迭於警訊時、偵查中及本院審理時坦承「．．．甲○
    ○賴帳並否認有侵占公司款項，我要甲○○回公司談，甲○○不肯，而雙方拉扯
    ，致甲○○受有頭部外傷及左上臂挫傷，我並沒有拿安全帽毆打甲○○，是雙方
    在拉扯中造成的」等語不諱，核與告訴人即被害人甲○○於警訊時、偵查中及本
    院審理時所指述之情節大致相符，並有板橋中興醫院所出具之診斷證明書一紙附
    卷可稽。事證明確，被告之犯行應堪認定。至公訴意旨認乙○○係以安全帽毆打
    甲○○頭部，造成甲○○受有頭部外傷併腦震盪、左上臂挫傷併皮下瘀傷之傷害
    云云，訊據乙○○堅詞否認在卷，辯稱：「我並沒有拿安全帽毆打甲○○，甲○
    ○之傷是雙方在拉扯中造成的」等語，經查本件傷害之方法，乙○○與甲○○均
    各執一詞，而就甲○○所受之上開傷害而言，依一般情況，亦有可能係徒手毆打
    所致，尚難僅依甲○○受傷之情形，即認定甲○○之傷確係乙○○以安全帽毆打
    所造成，公訴意旨尚有未洽，併予明。
二、核被告所為，係犯刑法第二百七十七條第一項之傷害罪。爰審酌被告之品行、智
    識程度、生活狀況，被告因與被害人就債務問題起爭吵，竟基於傷害之故意，徒
    手毆打被害人，致被害人受有如事實欄所述之傷害，其犯罪之動機、目的、手段
    、犯罪所生之危害、犯罪後坦承犯行之態度及被告尚未與被害人達成本件民事和
    解並賠償損失等一切情狀，量處如主文所示之刑，並諭知易科罰金之折算標準，
    以示懲儆。
三、被告行為（犯罪）後，刑法第四十一條業於九十年一月十日修正公布施行，於同
    年一月十二日生效，該法第四十一條第一項前段將得易科罰金之範圍由「犯最重
    本刑為三年以下有期徒刑以下之刑之罪」修正擴大為「犯最重本刑為五年以下有
    期徒刑以下之刑之罪」，更有利於被告，應依刑法第二條第一項前段之規定，適
    用裁判時之法律即刑法第四十一條第一項前段。
據上論斷，應依刑事訴訟法第二百九十九條第一項前段，刑法第二百七十七條第一項
、第二條第一項前段、第四十一條第一項前段，罰金罰鍰提高標準條例第一條前段、
第二條，判決如主文。
本案經檢察官徐名駒到庭執行職務
中      華      民      國       九十       年     六     月     四     日
                                      臺灣板橋地方法院刑事第一庭
                                          法  官  楊  千  儀
右正本證明與原本無異。
如不服本判決應於送達後十日內向本院提出上訴狀。
                                          書記官  吳  河  東
中      華      民      國       九十       年     六     月    十一    日
附錄本案論罪科刑法條全文
刑法第二百七十七條
傷害人之身體或健康者，處三年以下有期徒刑，拘役或一千元以下罰金。
犯前項之罪，因而致人於死者，處無期徒或七年以上有期徒刑，致重傷者，處三年以
上、十年以下有期徒刑。
（罰金已依罰金罰鍰提高標準條例提高為十倍）


司法院資訊處製作；財團法人民間司法改革基金會備份。
